臺灣臺南地方法院交通事件裁定    100年度交聲字第501號
移送機關    交通部公路總局嘉義區監理所臺南監理站
異議人即
受處分人    王淑會
上列受處分人因違反道路交通管理處罰條例案件，對於交通部公
路總局嘉義區監理所臺南監理站民國100年6月21日所為之裁決處
分（處分案號：嘉監南字第裁74-TA0000000號），聲明異議，本
院裁定如下：
    主  文
原處分撤銷。
王淑會不罰。
    理  由
一、原處分意旨略以：異議人即受處分人王淑會（下稱異議人）
    所有牌照號碼2658-E3號自用一般小客車，於民國（下同）
    100年1月27日12時38分，經人駕駛行經台9線406.6公里處（
    香蘭段）限速70公里路段時，因汽車駕駛人行車速度為時速
    82公里，超過規定之最高時速未滿20公里，遭員逕行製單舉
    發，嗣經交通部公路總局嘉義區監理所臺南監理站（下稱移
    送機關）以其違規事證明確，依道路交通管理處罰條例第40
    條、第63條第1項第1款（原裁決書漏載第1款）及違反道路
    交通管理事件統一裁罰基準表等規定，裁處罰緩新臺幣（以
    下同）2,000元，並記違規點數1點。
二、本件聲明異議意旨略以：異議人未曾收到舉發通知單及照片
    ，因而罰鍰莫名遭加重；且因未收到罰單致無法在法定期間
    內提出歸責於事實上駕駛人廖啟善之聲請，為此聲明異議等
    語。
三、按汽車駕駛人，行車速度，超過規定之最高時速，或低於規
    定之最低時速，除有第43條第1項第2款情形外，處新臺幣1,
    200元以上2,400元以下罰鍰；汽車駕駛人有第40條情形者，
    除依原條款處罰鍰外，並予記違規點數1點；道路交通管理
    處罰條例第40條、第63條第1項第1款分別定有明文。因此，
    僅有汽車駕駛人始為上開法條之處罰對象。
四、經查：
  (一)移送機關指稱異議人所有牌照號碼2658-E3號自用一般小客
    車，於100年1月27日12時38分，經人駕駛行經台9線406.6公
    里處（香蘭段）限速70公里路段時，因汽車駕駛人行車速度
    超過規定最高速限（未滿20公里），遭警逕行舉發，固有臺
    東縣警察局100年7月11日東警交字第1000048278號函檢附之
    違規照片1幀附卷可參，惟異議人辯稱其並非實際上之駕駛
    人，實際上之駕駛人係配偶廖啟善，且未收到舉發通知單等
    語。
  (二)異議人陳稱本件違規行為實際上之駕駛人係配偶廖啟善一節
    ，業據證人廖啟善於本院100年8月4日調查時，到庭具結證
    稱：本件違規行為係由伊駕駛車輛所發生，且對本件違規行
    為遭警舉發有超速之情形，並無意見等語在卷，證人廖啟善
    雖與異議人有配偶關係，然伊並不否認有超速之違規行為，
    縱異議人因非實際上之駕駛人得以免責，伊事後仍可能遭監
    理機關予以裁罰，伊自無飾詞迴護異議人之理，因此，自足
    信證人廖啟善上開證述為可採，從而，異議人陳稱其並非
    本件違規行為之駕駛人一節，自屬有據。
五、綜上所述，異議人既非本件違規行為之駕駛人，則移送機關
    遽依道路交通管理處罰條例第40條、第63條第1項第1款、違
    反道路交通管理事件統一裁罰基準表之相關內容，而對異議
    人處以罰鍰2,000元，及記違規點數1點之處分，自有未洽。
    從而，本件異議為有理由，應由本院將原處分予以撤銷，並
    另為異議人不罰之諭知。
六、據上論斷，應依道路交通管理處罰條例第87條第2項、道路
    交通事件處理辦法第19條前段，裁定如主文。
中    華    民    國   100    年    8     月    4     日
                     交通法庭   法  官   陳淑勤
以上正本證明與原本無異。
如不服本裁定，應於送達後5日內，向本院提出抗告狀。
                                書記官   謝竣閎
中    華    民    國    10    年    8     月    5     日